【裁判字號】    97,基簡,522
【裁判日期】    971031
【裁判案由】    給付管理費
【裁判全文】
臺灣基隆地方法院基隆簡易庭民事判決   97年度基簡字第522號
原      告  大衛營公寓大廈管理委員會
法定代理人  丁○○
訴訟代理人  乙○○
            戊○○
被      告  甲○○
上列當事人間請求給付管理費事件，本院於中華民國97年10月20
日言詞辯論終結，判決如下：
    主  文
被告應給付原告新臺幣柒萬伍仟柒佰肆拾元，及自民國九十七年
五月二十九日起至清償日止，按年息百分之五計算之利息。
訴訟費用由被告負擔。
本判決得假執行。
    事實及理由要領
一、按當事人喪失訴訟能力或法定代理人死亡或其代理權消滅者
    ，訴訟程序在有法定代理人取得訴訟能力之本人承受其訴訟
    以前當然停止，民事訴訟法第170條定有明文。又該條所定
    之承受訴訟人，於得為承受時，應即為承受之聲明，同法第
    175條亦有明文。經查：本件原告起訴時係以丙○○為原告
    之法定代理人，惟丙○○之法定代理權於訴訟進行中因卸任
    原告管委會之主任委員一職，其主任委員職務改由丁○○任
    之而消滅，此有基隆市安樂區公所中華民國97年8月27日基
    安民字第0970009576號函附卷可稽，而原告法定代理人丁○
    ○已於民國（下同）97年9月22日言詞辯論期日向本院聲明
    承受訴訟，經核與上開規定相符，應予准許。
二、按訴狀送達後，原告不得將原訴變更或追加他訴，但擴張或
    減縮應受判決事項之聲明者，不在此限，民事訴訟法第255
    條第1項第3款定有明文；本件原告於起訴請求：被告應給付
    原告新臺幣（下同）156,565元，及自起訴狀繕本送達之翌
    日起至清償日止，按年息5％計算之利息；嗣於97年10月20
    日言詞辯論期日變更訴之聲明為：被告應給付原告75,740
    元，及自起訴狀繕本送達之翌日起至清償日止，按年息5％
    計算之利息，核與前開規定相符，應予准許。
三、原告起訴主張：原告為基隆市大衛營公寓大廈依法成立並經
    向主管機關報備之管理委員會，依大衛營公寓大廈住戶規約
    ，區分所有權人應依房屋坪數按月繳納每坪55元之管理費；
    被告係社區內門牌號碼基隆市安樂區○○○街2巷9號B1之2
    房屋（下稱系爭房屋）之所有權人，房屋坪數55坪，每月應
    繳納4,070元之管理費，惟其自95年12月起至97年9月止，共
    計22個月未按期繳交管理費，積欠管理費共計89,540元，扣
    除原告之前向被告誤收由訴外人即系爭房屋之承租人蕭立芬
    向原告承租車位所積欠之租金13,800元，尚餘75,740元，迭
    經催討被告均置之不理，為此提出本件訴訟，並聲明如主文
    第1項所示。
四、被告則聲明請求駁回原告之訴，並辯稱：被告於94年間向訴
    外人蕭立芬等承購系爭房屋，並自94年4月1日起出租予訴外
    人蕭立芬使用經營三民托兒所，訴外人蕭立芬於經營托兒所
    期間曾繳交113萬元之回饋金予原告；又訴外人蕭立芬因虧
    損嚴重，積欠債務潛逃，於承租期間有13個月未繳交管理費
    ，惟原告亦未通知被告繳交，自不得再向被告請求；且縱被
    告需繳交管理費，然系爭房屋目前係空戶，無人居住並遭斷
    水斷電，依大衛營社區住戶公約第2條之約定，應只需要繳
    納一半之管理費云云。
五、經查，原告主張其為基隆市大衛營公寓大廈依法成立並經向
    主管機關報備之管理委員會，依大衛營公寓大廈住戶規約，
    區分所有權人應依房屋坪數按月繳納每坪55元之管理費，而
    被告為系爭房屋之所有權人，系爭房屋之總面積共74坪等事
    實，業據其提出與所述相符之公寓大廈管理組織報備證明、
    大衛營公寓大廈住戶規約、土地登記謄本、建物登記謄本、
    等件為證，並為被告所不爭執，應堪信為真實。被告雖辯稱
    訴外人蕭立芬曾繳交回饋金113萬元予原告，應予抵銷云云
    ，惟為原告否認，被告復未舉證以實其說，所辯自非可採。
    被告另辯稱訴外人蕭立芬有13個月未繳納管理費，原告既未
    通知被告繳交，自不能再向被告追討云云，惟據大衛營社區
    組織章程第10條係約定「管理經費之收繳以現住戶（空屋則
    為所有權人）為繳費義務人，如租用戶欠繳或拒繳，則由產
    權所有人負責繳納。」，是由訴外人蕭立芬承租使用系爭房
    屋期間，原告先通知訴外人蕭立芬繳交管理費，而未同時通
    知被告繳款，迄至承租人有數期管理費未繳時，始通知所有
    權人即被告繳納，亦無不合之處。再被告辯稱系爭房屋目前
    為空屋，依大衛營社區住戶公約之約定，應以半價計算管理
    費云云，惟不同公寓大廈對於「空屋」或「空置房屋」有不
    同定義，原告復否認系爭房屋為規約中所定「空置房屋」，
    自應由被告就系爭房屋符合規約「空置房屋」之情形負舉證
    責任，惟被告就此並未舉證以實其說，其所辯亦非可採。
六、從而，原告依公寓大廈管理條例之規定，請求被告給付欠繳
    之管理費75,740元及自起訴狀繕本送達之翌日即97年5月29
    日起至清償日止按年息5％計算之利息，為有理由，應予准
    許。
七、又本件係就民事訴訟法第427條第1項規定之適用簡易程序訴
    訟所為被告敗訴之判決，爰依民事訴訟法第436條第2項、第
    389條第1項第3款，依職權宣告假執行。
八、據上論結，本件原告之訴為有理由，依民事訴訟法第436條
    第2項、第78條、第389條第1項第3款，判決如主文。
中    華    民    國    97    年    10    月    31    日
                  基隆簡易庭法  官  姚貴美
以上正本係照原本作成。
對於本件判決如有不服，應於收受送達後20日內向本院提出上訴
書狀，上訴於本院合議庭，並按他造當事人之人數附具繕本。
中    華    民    國    97    年    10    月    31    日
                            書記官  江美琪


司法院資訊處製作；財團法人民間司法改革基金會備份。
